【裁判字號】    91,易,649
【裁判日期】    920328
【裁判案由】    毒品危害防制條例
【裁判全文】
臺灣士林地方法院刑事判決                          九十一年度易字第六四九號
    公  訴  人  臺灣士林地方法院檢察署檢察官
    被      告  甲○○
右列被告因毒品案件，經檢察官提起公訴（九十一年度毒偵字第六八二號），本院判
決如左：
    主  文
甲○○連續施用第二級毒品，累犯，處有期徒刑肆月，如易科罰金以參佰元折算壹日
。扣案第二級毒品安非他命壹包（驗餘淨重零點肆陸公克）沒收銷燬。
    事  實
一、甲○○曾因違反麻醉藥品管理條例案件，經台灣高等法院於民國八十四年間判處
    有期徒刑七月確定，又於八十四年間因違反麻醉藥品管理條例案件，經本院判處
    有期徒刑八月確定，二罪接續執行，於八十六年一月九日縮刑期滿執行完畢；又
    因違反麻醉藥品管理條例案件，經本院於八十六年間判處有期徒刑九月確定，於
    八十七年九月二十七日縮刑期滿執行完畢。復於八十七年間因施用毒品案件，經
    依本院裁定送觀察、勒戒後，認無繼續施用毒品之傾向，由本院於八十七年八月
    四日以八十七年度易字第一０一０號判決免刑確定。再於九十年間因施用毒品案
    件，經依本院裁定送觀察、勒戒後，認有繼續施用毒品傾向，而送強制戒治並起
    訴，由本院於九十年九月二十日以九十年度易字第五五四號判決判處有期徒刑六
    月確定。詎甲○○仍不知悔改，復基於施用第二級毒品安非他之概括犯意，於九
    十一年五月六日、五月九日二次在其台北市○○區○○街三一巷七八號二樓住處
    ，施用第二級毒品安非他命。嗣於九十一年五月十日十二時許，在台北市○○區
    ○○街、吉利街口為警查獲，並扣得其持有安非他命一包（淨重０‧四七公克）
    。
二、案經台北市政府警察局北投分局報請台灣士林地方法院檢察署檢察官偵查起訴。
    理  由
一、訊之被告甲○○對於右揭犯罪事實已坦承不諱，且其為警查獲時所採尿液經送台
    北市立療養院初驗結果，呈安非他命陽性反應，有該院九十一年五月十六日煙毒
    尿液檢驗報告書在卷可參；經送國防部憲兵司令部刑事鑑識中心複驗結果，仍呈
    安非他命陽性反應，有該中心九十一年七月十一日（九一）綱得字第０八七四四
    號鑑驗通知書存卷可查。而被告為警查獲時持有之粉末一包，經送台北市警察局
    檢驗結果，確為安非他命無誤（淨重０‧四七公克，取０‧０一公克化驗，餘０
    ‧四六公克），有該局九十一年八月十五日北市鑑毒字第四七四號鑑驗通知書附
    卷足憑。事證明確，被告施用安非他命之犯行已堪認定，應予依法論科。
二、按安非他命為毒品危害防制條例所稱之第二級毒品，該條例第二條第一項第二款
    有明文規定。又因施用毒品案件，經觀察、勒戒後，無繼續施用傾向，不起訴處
    分後，五年內三犯以上者，即應進入刑事訴訟程序審理，此觀毒品危害防制條例
    第二十條第三項規定自明。查被告曾於八十七年間因施用毒品案件，經依本院裁
    定送觀察、勒戒後，認無繼續施用毒品之傾向，由本院於八十七年八月四日以八
    十七年度易字第一０一０號判決免刑確定。又於九十年間因施用毒品案件，經依
    本院裁定送觀察、勒戒後，認有繼續施用毒品傾向，而送強制戒治並起訴，由本
    院判處有期徒刑六月確定，有台灣高等法院被告全國前案紀錄表及本院八十七年
    度易字第一０一０號判決、九十年度易字第五五四號判決在卷可稽。前開免刑判
    決，依同條例第三十五條第三款規定，相當於同條例第二十條第二項之不起訴處
    分。是被告於不起訴處分後五年內三犯本件施用毒品罪，應進入刑事訴訟程序審
    理，合先敘明。
三、核被告所為，係犯毒品危害防制條例第十條第二項之施用第二級毒品罪。被告持
    有安非他命後進而施用，持有之低度行為，為施用之高度行為所吸收，不另論罪
    。被告先後二次施用毒品安非他命之犯行，時間緊接，犯意概括，所犯構成要件
    相同，應論以連續犯一罪，並依法加重其刑。被告於偵查中否認施用毒品之犯行
    ，是檢察官僅起訴其九十一年五月十日採尿前四日內某時，施用安非他命一次，
    其餘事實欄之犯行則未經起訴，然因該部分與起訴部分有連續犯關係，為起訴效
    力所及，且經公訴檢察官更正犯罪事實如上，自得併由本院審理。又，被告曾因
    違反麻醉藥品管理條例案件，經台灣高等法院於八十四年間判處有期徒刑七月確
    定，又於八十四年間因違反麻醉藥品管理條例案件，經本院判處有期徒刑八月確
    定，二罪接續執行，於八十六年一月九日縮刑期滿執行完畢；又因違反麻醉藥品
    管理條例案件，經本院於八十六年間判處有期徒刑九月確定，於八十七年九月二
    十七日縮刑期滿執行完畢，此有台灣高等法院被告全國前案紀錄表在卷可參，其
    於五年內再犯本件有期徒刑以上之罪，為累犯，應遞加重其刑。爰審酌被告犯罪
    後已於本院審理時坦承犯行，尚知悔悟，並參酌其施用毒品次數為二次、被告已
    有毒品前科，執行完畢仍未見悔改及施用安非他命乃戕害其自身健康等及其他一
    切情狀，量處如主文所示之刑，並諭知易科罰金之折算標準。
四、扣案第二級毒品安非他命一包，淨重０‧四七公克，除鑑析用罄者外，餘０‧四
    六公克，因屬毒品，應依毒品危害防制條例第十八條第一項前段規定，諭知沒收
    銷燬。
據上論斷，應依刑事訴訟法第二百九十九條第一項前段，毒品危害防制條例第十條第
二項、第十八條第一項前段，刑法第十一條、第五十六條、第四十一條第一項前段、
第四十七條，罰金罰鍰提高標準條例第二條，判決如主文。
本案經檢察官陳文哲到庭執行職務
中        華        民        國    九十二    年    三    月    二十八  日
                                  臺灣士林地方法院刑事第四庭
                                          法  官  洪  慕  芳
右正本證明與原本無異。
如不服本判決，應於判決送達後十日內，向本院提出上訴狀。
                                          書記官  田  汲  雷
中        華        民        國    九十二    年    四    月      二    日
附錄本案論罪科刑法條全文：
毒品危害防制條例第十條：
  施用第一級毒品者，處六月以上五年以下有期徒刑。
  施用第二級毒品者，處三年以下有期徒刑。
毒品危害防制條例第十八條前段：
  查獲之毒品及專供製造或施用毒品之器具，不問屬於犯人與否，均沒收銷燬之。


司法院資訊處製作；財團法人民間司法改革基金會備份。
